【裁判字號】    99,上易,322
【裁判日期】    990209
【裁判案由】    詐欺
【裁判全文】
臺灣高等法院刑事判決                 99年度上易字第322號
    上訴人
    即被告  乙○○
上列上訴人因詐欺案件，不服臺灣桃園地方法院98年度易字第
511 號，中華民國98年12月14日第一審判決（聲請簡易判決處刑
案號：臺灣桃園地方法院檢察署97年度偵字第21877 號），提起
上訴，本院判決如下：
    主  文
上訴駁回。
    理  由
壹、不服地方法院第一審判決上訴，須提出上訴書狀，並敘述具
    體理由，為上訴必備程式；所提書狀未敘述上訴理由，或僅
    曾以言詞陳述上訴理由，應於上訴期間屆滿後20日內補提理
    由書於原審法院。
    原審法院認逾期未補提上訴理由，應定期間先命補正；逾期
    未補正，為上訴不合法律上程式，應以裁定駁回。如已提出
    上訴理由，但所提非屬具體理由，則由第二審法院以上訴不
    合法律上程式，判決駁回。
    刑事訴訟法第350條、第362條與第367條明文規定。
貳、原判決認定被告乙○○觸犯刑法第339 條第1 項詐欺罪，已
    經被告於原審坦白承認，核與證人即告訴人甲○○的證述相
    符，並有臺北縣政府警察局板橋分局查訪證人蔡鐘查訪表
    、汽車借用約定書、被告身分證正、反面影本、票號CH0000
    000 號本票、第8253-MX 號牌自用小客車行照正、反面影本
    、汽車讓渡合約書、民國（下同）95年5 月19日新竹市當舖
    商業同業公會證明書、手機簡訊翻拍照片等證據可憑。犯罪
    事實明確，審酌被告智識程度並無明顯不足的情形，年值青
    壯，不循正當方式憑恃己力以供生活所需，僅因債務糾紛即
    萌欺罔他人騙取錢財貪念，及其詐財手段、詐得金額、所生
    損害，以及雖已與告訴人和解，但尚未完全按約清償款項的
    犯後態度等一切情狀，量處有期徒刑6 月，減為有期徒刑3
    月，並諭知易科罰金折算標準，以新臺幣1 千元折算1 日。
    經核原判決認事用法並無違法、失當。
、被告上訴意旨略以：「一、已與告訴人和解，開始分期清償
    ；二、承租行為出於兩廂自願合致，何來詐欺；三、承認自
    己犯錯，因工作不好找，才會到98年5 月才開始還錢；四、
    車子我沒有拿去質押，是當舖逕行取走；手機簡訊是說我和
    告訴人借12萬元。」等語。
    經查：
一、依被告上訴意旨，時而坦承犯行（如一、三），時而否認犯
    行（如二、四），前後態度反覆。被告否認犯行的辯解已難
    採信。
二、被告與告訴人和解，但尚未完全依約清償款項的事實，已經
    原審於量刑時審酌，而依被告上訴狀所附銀行轉帳資料顯示
    ，被告自98年5 月才開始以每月匯款新台幣（下同）2000元
    的方式償還詐得告訴人的12萬元款項；但被告僅匯款5 次，
    98 年9月16日之後，即無清償行為。被告辯稱確有還款誠意
    等語，不足採信。
三、被告於95年間曾因違反動產擔保交易案件，經原審法院95年
    桃簡字第2861號判決宣告有期徒刑4 月確定（於本案不構成
    累犯），並不符合緩刑要件。本案犯行於法也無從審酌予以
    宣告緩刑。
肆、上訴理由不足以認為原判決有何不當或違法。上訴不合法，
    應予駁回，並不經言詞辯論為之，依刑事訴訟法第367 條前
    段、第372 條，判決如主文。
中    華    民    國    99    年    2     月    9     日
                  刑事第六庭  審判長法  官  林明俊
                                    法  官  吳淑惠
                                    法  官  郭豫珍
以上正本證明與原本無異。
不得上訴。
                                    書記官  胡勤義
中    華    民    國    99    年    2     月    11    日


司法院資訊處製作；財團法人民間司法改革基金會備份。
